臺灣高等法院刑事判決　　　　　　　　94年度上訴字第2096號
上　訴　人　臺灣基隆地方法院檢察署檢察官
上　訴　人
即　被　告　甲○○
上列上訴人因被告違反毒品危害防制條例案件，不服臺灣基隆地
方法院94年度訴字第281號，中華民國94年5月24日第一審判決（
起訴案號：臺灣基隆地方法院檢察署94年度毒偵字第469 號；併
辦案號：同署94年度毒偵字第1070號），提起上訴，暨移送併辦
（同署94年度毒偵字第1186號、第1602號），本院判決如下：
    主  文
原判決撤銷。
甲○○連續施用第一級毒品，累犯，處有期徒刑玖月。扣案之第
一級毒品海洛因小包（淨重零點伍貳公克）沒收銷燬之，注射
針筒支均沒收。
    事  實
一、甲○○前因傷害案，經台灣基隆地方法院於民國（下同）九
    十一年十一月十九日以九十一年度易字第二一八號判處有期
    徒刑四月，如易科罰金以三百元折算一日確定，於九十二年
    二月十一日執行完畢。復因偽造文書案，經臺灣基隆地方法
    院於九十三年十月二十二日以九十三年度基簡字第六七六號
    判處有期徒刑三月，如易科罰金以三百元折算一日確定，並
    於九十四年一月三日易科罰金。又因施用第一級毒品案（其
    中經觀察、勒戒後，認無繼續施用毒品之傾向，由台灣基隆
    地方法院檢察署檢察官於九十二年十月六日以九十二年度毒
    偵緝字第九十三號為不起訴處分確定，於九十二年十月三日
    觀察勒戒執行完畢釋放出所），經臺灣基隆地方法院於九十
    四年一月七日以九十三年度訴字第八六八號判處有期徒刑七
    月，於九十四年一月三十一日確定。甲○○所犯上開偽造文
    書、施用第一級毒品二案所處之刑，嗣經台灣基隆地方法院
    於九十四年四月二十五日以九十四年度聲字第一八二號裁定
    ，定應執行有期徒刑九月確定（現執行中）。
二、詎甲○○不知悔改，復基於施用第一級毒品之概括犯意，自
    九十四年一月八日起，至同年三月五日止，以將第一級毒品
    海洛因置入針筒內，注射在雙手手腕處，或摻入香菸中吸取
    煙霧等方式，連續在基隆市○○路六五六巷七十一弄六十一
    號住處、基隆市○○路漁會大樓樓頂等地，施用第一級毒品
    海洛因，平均一天施用二至三次。甲○○先於同年一月二十
    八日十六時許，在基隆市○○路、崇安街口為警查獲，並扣
    得其所有供施用毒品所用之第一級毒品海洛因一小包（淨重
    零點零八公克）及注射針筒一支；復於同年三月八日十一時
    十分左右，在基隆市○○路一六八巷五弄口為警查獲，再扣
    得其所有供施用毒品所用之注射針筒二支；甲○○又基於施
    用第一級毒品之同一犯意，於九十四年四月十九日，在基隆
    市中正公園，施用第一級毒品海洛因一次，嗣於同年四月二
    十一日十九時許，在基隆市○○路署立基隆醫院為警查獲，
    並扣得其所有供施用毒品所用之第一級毒品海洛因二小包（
    合計淨重零點四四公克）。
三、案經基隆市警察局第一分局及第四分局報告台灣基隆地方法
    院檢察署檢察官偵查起訴及移送原審併辦，暨基隆市警察局
    第二分局報告台灣基隆地方法院檢察署檢察官移送本院併辦
    。
    理  由
一、上開事實，業據被告自白不諱，並有第一級毒品海洛因三小
    包（九十四年一月二十八日十六時許扣得一包淨重零點零八
    公克；同年四月二十一日十九時許扣得二小包，合計淨重零
    點四四公克）及施用毒品之器具注射針筒三支扣案可佐，被
    告先後三次為警查獲後所採尿液，經送檢驗結果，均呈施用
    毒品海洛因代謝後之嗎啡陽性反應等情，亦有台灣尖端先進
    生技醫藥股份有限公司濫用藥物檢驗報告三份附卷可稽（見
    臺灣基隆地方法院檢察署九十四年度毒偵字第四六九號卷第
    三十五頁、九十四年度毒偵字第一０五０號卷第三十六頁、
    九十四年度毒偵字第一一八六號卷第四十二頁）。又扣案之
    海洛因經分別送驗，其檢驗結果，一為送驗白粉一包含第一
    級第六項毒品海洛因成分，淨重零點零八公克；另一為送驗
    白粉二包均含第一級第六項毒品海洛因成分，合計淨重零點
    四四公克，有法務部調查局鑑定通知書二紙附卷可憑（見原
    審卷第十三頁、臺灣基隆地方法院檢察署九十四年毒偵字第
    一六０二號卷第十頁）。本案且有不起訴處分書及本院被告
    前案紀錄表在卷為憑，足認被告之自白與事實相符，堪以採
    信。被告經觀察勒戒執行完畢釋放出所後，五年內再犯施用
    第一級毒品罪之事證明確，被告犯行洵堪認定。
二、核被告所為，係犯毒品危害防制條例第十條第一項之施用第
    一級毒品罪。其持有毒品海洛因之低度行為，為施用毒品海
    洛因之高度行為所吸收，不另論罪。其先後多次施用第一級
    毒品之行為，時間緊接，罪名相同，顯係基於概括犯意為之
    ，為連續犯，依法以一罪論，並加重其刑。公訴人雖僅就被
    告自九十四年一月八日起至同月二十五日止之施用第一級毒
    品海洛因犯行起訴，然其餘如事實欄所載未起訴部分，與已
    起訴者既如上述有連續犯之裁判上一罪關係，自為起訴效力
    所及，本院自應併予審理。被告前因傷害案，經台灣基隆地
    方法院於九十一年十一月十九日以九十一年度易字第二一八
    號判處有期徒刑四月，如易科罰金以三百元折算一日確定，
    於九十二年二月十一日執行完畢，此有被告刑案資料查註紀
    錄表在卷可稽（九十四年毒偵字第四六九號卷第二十三頁）
    ，被告於受有期徒刑之執行完畢後，五年內再犯有期徒刑以
    上之本罪，為累犯，應依刑法第四十七條規定遞加重其刑。
三、原審以被告罪證明確，予以論罪科刑，固非無見，惟查：(一)
    按被告犯應併合處罰之數罪，經法院以判決或裁定定其數罪
    之應執行刑確定者，該數罪是否執行完畢，均係以所定之應
    執行刑全部執行完畢為斷。其在定應執行刑之前已先執行之
    有期徒刑之罪，因嗣後與他罪合併定應執行刑，而由檢察官
    換發執行指揮書執行應執行刑，是其前已執行之有期徒刑部
    分，僅應予扣除，該罪宣告之刑不能認為已執行完畢（最高
    法院九十三年年台非第二九八號判決意旨參照）。本件被告
    雖因偽造文書罪，經臺灣基隆地方法院於九十三年十月二十
    二日以九十三年度基簡字第六七六號判處有期徒刑三月，如
    易科罰金以三百元折算一日確定，並於九十四年一月三日易
    科罰金，但被告嗣因施用第一級毒品案件，經臺灣基隆地方
    法院於九十四年一月七日以九十三年度訴字第八六八號判處
    有期徒刑七月，於九十四年一月三十一日確定。被告所犯上
    開偽造文書、施用第一級毒品二罪所處之刑，嗣經台灣基隆
    地方法院於九十四年四月二十五日以九十四年度聲字第一八
    二號裁定，定應執行有期徒刑九月確定，現在監獄執行中，
    有本院被告前案紀錄表在卷為憑（本院卷第十九頁、第二十
    頁），依上開判決意旨所示，被告在定應執行刑之前已先執
    行之偽造文書有期徒刑三月部分，因嗣後與施用第一級毒品
    有期徒刑七月部分合併定應執行刑，而由檢察官換發執行指
    揮書執行應執行刑，是其前已執行之有期徒刑部分，僅應予
    扣除，該罪宣告之刑不能認為已執行完畢，原審認為已執行
    完畢，稍有未合。(二)有關併辦本院部分，即被告於九十四年
    四月二十一日為警查獲之事實，原審未及審酌，亦欠允洽。
    檢察官上訴意旨亦執此指摘原判決不當。被告上訴，泛言指
    摘原判決不當，固無足取，但原判決既有上述可議之處，自
    應由本院將原判決撤銷改判。爰審酌被告有前述前科，不思
    進取，長期沉迷毒品戕害身心，且經觀察勒戒仍無法斷癮，
    足認自制力甚差，有與社會暫時隔離，以斷絕其毒品來源必
    要，另斟酌其犯罪後自白犯行，態度良好等一切情狀，量處
    有期徒刑九月。扣案之白粉三小包係毒品危害防制條例第二
    條第二項第一款之第一級毒品海洛因，一包淨重零點零八公
    克，另二包合計淨重零點四四公克，有法務部調查局鑑定通
    知書二紙附卷可稽，已如前述，為查獲之毒品，應依毒品危
    害防制條例第十八條第一項前段之規定宣告沒收銷燬之。扣
    案之注射針筒三支，均係被告所有供施用毒品海洛因所用之
    物，業據其供明在卷，依刑法第三十八條第一項第二款之規
    定，併予宣告沒收。
據上論斷，應依刑事訴訟法第三百六十九條第一項前段、第三百
六十四條、第二百九十九條第一項前段，毒品危害防制條例第十
條第一項、第十八條第一項前段，刑法第十一條前段、第五十六
條、第四十七條、第三十八條第一項第二款，判決如主文。
本案經檢察官賴俊雄到庭執行職務。
中　　華　　民　　國　　94　　年　　8 　　月　　5 　　日
　　　　　　　　　刑事第二十庭審判長法　官  陳貽男
　　　　　　　　　　　　　　　　　  法　官  許仕楓
　　　　　　　　　　　　　　　　　  法　官  李世貴
以上正本證明與原本無異。
如不服本判決，應於收受送達後十日內向本院提出上訴書狀，其
未敘述上訴之理由者並得於提起上訴後十日內向本院補提理由書
（均須按他造當事人之人數附繕本）。
                                    書記官  魏汝萍
中　　華　　民　　國　　94　　年　　8 　　月　　5 　　日
附錄：本案論罪科刑法條全文
  毒品危害防制條例第十條：
    施用第一級毒品者，處六月以上五年以下有期徒刑。
    施用第二級毒品者，處三年以下有期徒刑。
